---
title: "ME111 - Turmas A e B - Exercício 10"
author: "Helton M. Ávila (174471)"
output: html_document
---

### Distribuição Amostral da Média

Baseado no que você aprendeu no Laboratório 10, agora é sua vez de responder as questões a seguir. 

Primeiramente, vamos baixar novamente o arquivo de dados e criar duas váriaveis chamadas *area* e *price* que representam, respectivamente, a área habitável da casa acima do nível do solo em pés quadrados (*Gr.Liv.Area*) e o preço da venda (*SalePrice*).

```{r}
download.file("http://www.openintro.org/stat/data/ames.RData", destfile = "ames.RData")
load("ames.RData")

area <- ames$Gr.Liv.Area
price <- ames$SalePrice
```

No laboratório 10, nós nos ocupamos em estimar a média da área habitável nas casas do município de Ames. Agora você tentará estimar a média dos preços das casas.



**1. Retire uma amostra aleatória de 50 elementos da variável *price* (preço). Com essa amostra, qual é sua melhor estimativa pontual para a média populacional?**

```{r}
set.seed(123456)
```

```{r}
par(mfrow = c(1,1))
price1 <- sample(price, 50)
hist (price1, col = "lightgrey", main = "Histograma do preço de imóveis (50)", ylab = "Frequência", xlab = "Preço")

mean(price)
summary(price1)
```

A média amostral é um bom estimador para a população.

**2. Já que você tem acesso à população, simule a distribuição amostral de $\bar{x}_{price}$ retirando 5000 amostras de 50 elementos da população e calculando 5000 médias amostrais. Armazene essas médias em um vetor com o nome *sample\_means50*. Crie um gráfico com os resultados, e então descreva a forma dessa distribuição amostral. Baseado nessa distribuição amostral, qual seria seu palpite para a média dos preços das casas na população? Por fim, calcule e informe a média populacional.**

```{r}
sample_means50 <- rep(0, 5000)
for(i in 1:5000){
  samp <- sample(price, 50)
  sample_means50[i] <- mean(samp)
}
```

```{r}
hist(sample_means50, col="royalblue3", main = "Histograma do preço de imóveis (n=50)", xlab = "Média amostral dos preços", ylab = "Frequência")
abline(v=mean(price), col="red", lwd=3)
```

```{r}
mean(sample_means50)
```

 A forma da distribuição encontrada é assimétrica à direita, e meu palpite seria de que a média dos preços das casas na população se encontra próximo ao valor 180000. Por fim, a média do preço de imóveis da população calculada é **`r mean(sample_means50)`**.


**3. Mude o tamanho da sua amostra de 50 para 150, e então calcule a distribuição amostral utilizando o mesmo método descrito acima, e guarde as médias em um novo vetor com o nome *sample\_means150*. Descreva a forma dessa distribuição amostral e compare-a com a distribuição amostral para a amostra de 50 elementos. Com base nessa distribuição amostral, qual seria seu palpite sobre a média dos preços de vendas de casas no município de Ames?**

```{r}
sample_means150 <- rep(0, 5000)
for(i in 1:5000){
  samp <- sample(price, 50)
  sample_means150[i] <- mean(samp)
}
```

```{r}
hist(sample_means150, col="lightgreen", main = "Histograma do preço de imóveis (n=150)", xlab = "Média amostral dos preços", ylab = "Frequência")
abline(v=mean(price), col="red", lwd=3)
```

```{r}
mean(sample_means150)
```

O preço de venda encontrado na variável *sample_means50*, esta com 50 casos, é **`r mean(sample_means50)` **, enquanto a média da variável *sample_means150*, agora composta por 150 casos, é **`r mean(sample_means150)` **. Assim, é possível concluir que a estimativa mais precisa quanto à distribuição populacional seria a média da amostra contendo 150 casos - quanto maior a amostra, mais próxima a resposta será em relação à população.

Em outras palavras, quanto mais amostras forem colhidas, mais precisa será a estimativa da média populacional.

**4. Das distribuições amostrais calculadas nos exercícios 2 e 3, qual tem menor dispersão? Se estamos interessados em estimativas que estão mais próximas do valor verdadeiro, preferiríamos uma distribuição com uma dispersão pequena ou grande?**

```{r}
par(mfrow=c(1,2))

hist(sample_means50, col="royalblue3", main = "Preço de imóveis (n=50)", xlab = "Média amostral dos preços", ylab = "Frequência")
abline(v=mean(price), col="red", lwd=3)

hist(sample_means150, col="lightgreen", main = "Preço de imóveis (n=150)", xlab = "Média amostral dos preços", ylab = "Frequência")
abline(v=mean(price), col="red", lwd=3)
```

Das distribuições calculadas nos exercícios anteriores a que apresenta menor dispersão é a do exercício 3, composta por 150 casos. Isso ocorre porque quanto mais amostras forem colhidas mais precisa será a estimativa da média populacional. 

Concluindo, se estamos interessados em estimativas que estão mais próximas do valor verdadeiro, seria preferível trabalhar com uma distribuição que apresenta dispersão pequena.
