---
title: "ME111 - Turmas A e B - Exercício 5"
author: "Profa. Tatiana Benaglia"
output: pdf_document
---


## Simulação

1. **Lançamento de um dado**: Crie uma função chamada *prop.faces()* que simule o lançamento de um dado $n$ vezes e retorne a proporção que cada face ocorreu. Arredonde para duas casas decimais.

```{r}
    prop.faces <- function(n){
      face <- 1:6
      x <- sample(face, n, replace = TRUE)
      proporcao <- round(table(x)/n, 2)
      return (proporcao)
    }
```

2. Execute a função acima para os seguintes valores de $n$ e armazene o resultado numa matriz. Escolha um nome para a sua matriz.

    $n=100, 200, 300, 400, 500, 1000, 5000, 10000$ e $100000$ 

    Dica: Use a função *sapply()*, mas observe as colunas da matriz resultante deve representar as faces do dado e as linhas os valores de $n$.
    
```{r}
matriz <- c(100, 200, 300, 400, 500, 1000, 5000, 10000, 100000)
matrizprop <- t(sapply(matriz, prop.faces))
matrizprop
```

3. Faça um gráfico para representar a matriz obtida no item 2. Use o código abaixo, completando com o que for necessário. Coloque o eixo x adequado usando a função *axis()*.  

```{r}
matplot(matrizprop, xaxt="n", ylim=c(0.1, 0.25), xlab="n", las=1, bty="l", pch=16, type = "b")
axis(1, at=1:9, labels=matriz)   
abline(h=1/6, lty=2, lwd=2, col=2)
```
    
4. **Lançamento de dois dados**: Crie uma função que simule $n$ vezes o lançamento de dois dados e calcule a soma das duas faces. A função deve retornar uma tabela com a frequência relativa para os possíveis valores da soma. 

```{r}
    soma.faces <- function(n){
      face <- 1:6
      
      x1 <- sample(face, n, replace = TRUE)
      x2 <- sample(face, n, replace = TRUE)
      
      soma <- round(prop.table(table(x1+x2)),2)
      return (soma)
    }
```

5. Execute a função que vocês criaram no item 4 para os seguintes valores de $n$ e armazene o resultado numa matriz.
    $n=100, 1000, 10000$ e $100000$
    
```{r}
matriz_soma <- c(100, 1000, 10000, 100000)
soma_dados <- t(sapply(matriz_soma, soma.faces))
soma_dados
```
    
6. Faça um gráfico de sua escolha para representar os resultados obtidos no item 5.

```{r}
barplot (soma_dados, beside=TRUE, col=topo.colors(4), xlab = "Soma das faces", ylab = "Frequência relativa")
legend("topright", legend = c("100", "1000", "10000", "100000"), fill = topo.colors(4), cex=0.8)
```

