---
output: pdf_document
---

```{r}
dados <- read.csv ("ExperimentosME110.csv", header = TRUE)
attach (dados)
```



```{r}
k <- NULL
n <- NULL
p <- NULL

distbinomial <- function(n,k,p) {

b <- (factorial(n)/(factorial(k)*factorial(n-k)))
a <- b*(p^k)*((1-p)^(n-k))
a <- round(a,3)
print(a)
}
```


**1. Considerando o Experimento 1:**

**1.1. Qual é o espaço amostral desse experimento?**

O espaço amostral é representado pelo conjunto {1, 2, 3, 4, 5, 6}.


**1.2. Qual a probabilidade de sucesso? Existe um modelo teórico de probabilidade chamado modelo Binomial. Para este modelo devemos conhecer o número de ensaios e a probabilidade de sucesso. Como você definiria o modelo Binomial para esse experimento?**

Considerando como sucesso a probabilidade de sair no lançamento um número par, temos: P(Xi=1)=p=0.5
Para este modelo, é necessário conhecer o número de ensaios (100 ensaios) e a probabilidade de sucesso (p=0.5). Portanto, a notação binomial para o modelo é X ~ Bin(100,0.5).


**1.3. Quais suposições devem ser satisfeitas para os ensaios serem válidos?**

Segundo a bibliografia de apoio OpenIntro (3ª edição, página 147), os ensaios devem ser independentes e sua quantidade deve ser fixa. Deve ser possível classificar o resultado de cada ensaio como "sucesso" ou "fracasso", e a probabilidade p de sucesso deve ser a mesma para cada um deles.


**2. Seja X uma variável aleatória que representa o número de valores pares em n lançamentos. Assuma que X tem distribuição Binomial definida a partir das características do Experimento 1.**

**2.1. Quais os possíveis valores de X?**

X: {0,1,2,...,100}


**2.2. Calcule a probabilidade de X ser igual a {np-5, np - 4, np - 3, np - 2, np - 1, np, np + 1, np + 2, np + 3, np + 4, np + 5} a partir do modelo Binomial, onde n é o número de lançamentos e p a probabilidade de sucesso.**

{np-5, np - 4, np - 3, np - 2, np - 1, np, np + 1, np + 2, np + 3, np + 4, np + 5} = {45, 46, 47, 48, 49, 50, 51, 52, 53, 54, 55}

```{r}
lanc <- 45:55
dadosnum <- data.frame(lanc)
dadosnum$prob <- distbinomial(100,c(45:55),0.5)
dadosnum
```

**2.3. Calcule as mesmas probabilidades do item 2.2, mas agora a partir dos dados observados.**

```{r}
tabela <- round(prop.table(table(dados$npares)), 3)

tabela
```



**2.4. Considerando os itens 2.2 e 2.3, você acha que as probabilidades observadas justificam o modelo Binomial como apropriado para estes dados? Justifique.**

Em ambas distribuições a maior probabilidade está localizada no lançamento 50. Portanto, é possível concluir que esse lançamento é a moda de ambas distribuições, e que elas possuem uma forma semelhante (todos os valores, tanto à esquerda quanto à direita de 50, apresentam probabilidades inferiores do que esta).

**2.5. Quais suposições devem ser satisfeitas para que os ensaios/lançamentos sejam válidos?**

As tentativas devem ser independentese sua quantidade deve ser fixa. Deve ser possível classificar o resultado de cada tentativa como "sucesso" ou "fracasso", e a probabilidade p de sucesso deve ser a mesma para cada tentativa.