---
title: Distribuições Geométrica e Binomial Negativa
author: Helton M. Ávila (174471)
output: html_document
---


```{r}
dados <- read.csv ("ExperimentosME110.csv", header = TRUE)
attach (dados)

View(dados)
```


**1. **Considere o Experimento 2. Seja F falha e S sucesso.

**1.1. **Qual o espaço amostral deste experimento?

$\Omega = \left \{ S,FS,FFS,FFFS, ... \right \}$


**1.2. **Seja X uma variável aleatória que representa o número de ensaios até que ocorra o primeiro sucesso. Quais os possíveis valores de X? Qual é a probabilidade de sucesso para o Experimento 2? Quais suposições devem ser satisfeitas para os ensaios serem válidos?

$X = \left \{ 1,2,3,4, ... \right \}$



**1.3. **Considerando o item 3.2, escreva uma equação matemática que represente a probabilidade de X = 1, 2, 3, 4, . . ..

$P\left ( X = k \right ) = \left ( 1-p \right )^{k-1}p$

```{r}
p <- NULL
k <- NULL

px <-  function (p,k) {
x <- (1-p)^((k-1))*p
    
print (x)
}
```


**1.4. **A partir dos dados observados, calcule as mesmas probabilidades do calculada em 3.3. Você acha que as probabilidades obtidas a partir do modelo teórico são próximas às probabilidades observadas? Justifique.

```{r}
probob <- px (1/36, dados[,2])

plot (dados$nlanc, probob, main = "Número de jogadas no experimento", xlab = "Quantidade de lançamentos", ylab = "Probabilidade", col = "lightblue", pch=16)
```

Ao analisar o gráfico acima, composto pela quantidade de lançamentos e sua respectiva probabilidade esperada, é possível concluir quão maior a quantidade de lançamentos, menor será a sua probabilidade de ocorrência.


**2. **Considere o Experimento 3. Seja F falha e S sucesso.
**2.1. **Qual o espaço amostral deste experimento?

$\Omega = \left \{ S,FS,FFS,FFFS, ... \right \}$


**2.2. **Seja X uma variável aleatória que representa o número de ensaios até que ocorra k sucessos. Quais os possíveis valores de X no Experimento 3? Qual é a probabilidade de sucesso para o Experimento 3? Quais suposições devem ser satisfeitas para os ensaios serem válidos?

$X = \left \{ 4, 5, 6, ... \right \}$


**2.3. **Considerando o item 4.2, escreva uma equação que represente a probabilidade para os possíveis valores de X no caso geral e particular do Experimento 3.


**2.4. **A partir dos dados observados, você acha que as probabilidades obtidas a partir do modelo teórico definido em 4.3 são próximas às probabilidades observadas? Justifique.
